【裁判字號】    99,簡上,132
【裁判日期】    990806
【裁判案由】    賭博
【裁判全文】
臺灣臺北地方法院刑事判決             99年度簡上字第132號
上  訴  人
即  被  告  甲○○○
上列被告因賭博案件，不服本院99年度簡字第626 號中華民國99
年3 月5 日第一審刑事簡易判決（聲請簡易判決處刑案號：臺灣
臺北地方法院檢察署98年度偵字第25931 號），提起上訴，本院
管轄之第二審合議庭判決如下：
    主  文
上訴駁回。
甲○○○緩刑貳年。並應向國庫支付新臺幣伍萬元。
    事  實
一、甲○○○意圖營利，自民國98年8 月間某日起，將其所經營
    位於臺北市○○區○○路242 巷69號公眾所得出入場所之「
    信宏商店」，提供為賭博場所，供不得定賭客在內以麻將方
    式賭博財物，賭注為一底新臺幣（下同）100 元、一台20元
    ，甲○○○則於賭客自摸時收取50元，將2 次共計100 元作
    為抽頭。又蔡玉蘭另基於在公眾得出入之場所賭博財物之犯
    意，於98年10月26日，與高正雄及其他不知名之賭客，在「
    信宏商店」內，依「今彩539 」開出之號碼賭博財物，賭博
    方式為簽賭「二星」一組每注80元，簽中一組可得2,100 元
    ，另簽賭「三星」一組之每注金額及簽中可得金額則不詳，
    由甲○○○將自己與其他賭客之簽注單及賭金彙整後，再交
    付與真實姓名、年籍不詳之女子，如有中獎，則由該女子將
    彩金交給甲○○○。嗣於98年10月27日下午7 時20分許，經
    警搜索後，當場查獲黃睿厚、黃錦福、潘莊秋雲及陳丁泉等
    4 人在「信宏商店」內以麻將依上開方式賭博財物，並扣得
    甲○○○所有供不特定賭客賭博所用之麻將1 副、搬風骰子
    1 顆、骰子1 顆、排尺4 支等物（如附表一所示），及賭客
    黃睿厚、黃錦福、潘莊秋雲、陳丁泉所有之賭資共計 1,650
    元（業據臺北市政府警察局萬華分局依社會秩序維護法規定
    處分沒入），及當場用以簽賭六合彩號碼之傳真機1臺、六
    合彩簽單14張（如附表二所示），始查悉上情。
二、案經臺北市政府警察局萬華分局報告臺灣臺北地方法院檢察
    署檢察官偵查起訴。
    理  由
壹、證據能力部分：
    按被告以外之人於審判外之陳述雖不符刑事訴訟法第159 條
    之1 至之4 等4 條之規定，而經當事人於審判程式同意作為
    證據，法院審酌該言詞陳述或書面陳述作成時之情況，認為
    適當者，亦得為證據，刑事訴訟法第159 條之5 第1 項定有
    明文。經查，證人黃錦福、潘莊秋雲、蔡睿厚、陳丁泉、同
    案被告高正雄於警詢中之證述，均為被告以外之人於審判外
    所為之陳述；又臺北市政府警察局萬華分局督察組臨檢紀錄
    表1 份，係員警於執行臨檢勤務後所製作之書面陳述資料，
    上開證據均屬傳聞證據，且無刑事訴訟法第159 條之1 至之
    4 等4 條規定情形。又檢察官、被告均已知悉上開證據屬傳
    聞證據，且均同意引用作為本案之證據（見本院卷第17頁反
    面），本院審酌上開證據於作成時亦無任何不適當之情況，
    認以之作為本案之證據，應屬適當，故上開證據應有證據能
    力。
貳、實體部分：
一、訊據被告甲○○○對上開犯罪事實均坦承不諱，又查：賭客
    黃睿厚、黃錦福、潘莊秋雲及陳丁泉等人於98年10月27日在
    信宏商店以麻將賭博財物而為警當場查獲之情節，業經證人
    即賭客黃睿厚、黃錦福、潘莊秋雲及陳丁泉於警詢中證述甚
    明；另高正雄與甲○○○均利用信宏商店之傳真機，向地下
    簽賭站所屬真實姓名、年籍不詳成員簽注地下六合彩一節，
    亦經同案被告高正雄於警詢、偵查陳述甚明，此外，上開犯
    罪事實，並有扣案如附表一、二所示之物及臺北市政府警察
    局萬華分局督察組臨檢紀錄表等件在卷可資佐證。從而，本
    案事證明確，被告犯行已經證明，應予依法論科。
二、論罪科刑部分：
  (一)核被告所為提供賭博場所供賭客賭博財物，自己並藉此獲取
    抽頭金之利益之行為，係犯同法第268 條前段之意圖營利供
    給賭博場所罪；被告所為向簽賭站所屬真實姓名、年籍不詳
    之成員簽注地下六合彩賭博之行為，係犯刑法第266 條第1
    項賭博罪。又按刑事法若干犯罪行為態樣，本質上原具有反
    覆、延續實行之特徵，立法時既予特別歸類，定為犯罪構成
    要件之行為要素，則行為人基於概括之犯意，在密切接近之
    一定時、地持續實行之複次行為，倘依社會通念，於客觀上
    認為符合一個反覆、延續性之行為觀念者，於刑法評價上，
    即應僅成立一罪，學理上所稱「集合犯」之職業性、營業性
    或收集性等具有重複特質之犯罪均屬之，例如經營、從事業
    務、收集、販賣、製造、散布等行為概念者是（最高法院95
    年度臺上字第1079號判決要旨可資參照）。被告自98年8 月
    間至同年10月27日為警查獲為止之期間，持續在同一地點提
    供賭場予不特定賭客賭博財物，乃基於同一營利目的下而為
    之舉動，足認被告自始即基於反覆實施之犯意，應屬具有預
    定同種類行為將反覆實行之集合犯，應論以一罪。
  (二)原審認被告犯罪事證明確，而依刑法第266 條第1 項、第2
    項、第268 條第1 項前段、第41條第1 項前段、第42條第3
    項、第38條第1 項第2 款，刑法施行法第1 條之1 等規定，
    並審酌被告甲○○○提供賭博場所供人以麻將賭博而牟利，
    自身復簽賭六合彩，助長投機風氣、破壞社會善良風俗，並
    藉此牟得不法利益等節，並考量被告甲○○○並無犯罪前科
    ，素行尚佳，有臺灣高等法院被告前案紀錄表在卷可參，及
    被告經營期間及抽頭獲利方式，其犯後坦承犯罪，態度尚可
    等一切情狀，量處被告如主文所示之刑，並諭知如主文所示
    易科罰金及易服勞役之折算標準；並敘明扣案如附表一所示
    之物，係被告所有，且供圖利供給賭場犯罪所用之物，依刑
    法第38條第1 項第2 款之規定，宣告沒收之，扣案如附表二
    所示之物，則為被告當場賭博之器具，不問屬犯人與否，均
    應依刑法第266 條第2 項規定沒收；至於扣案之現金1,650
    元為案外人即賭客黃錦福、潘莊秋雲、陳丁泉、黃睿厚等人
    對賭麻將之財物，業據渠等供述在卷（見偵卷第23頁以下）
    ，且有臨檢紀錄表可佐（見同卷第43頁），與本件被告賭博
    六合彩犯行無關聯性，亦非屬被告甲○○○圖利賭博罪所得
    之抽頭金，復業經移送機關依社會秩序維護法沒入之（見移
    送書），應無庸併予宣告沒收等語，其認事用法均無違誤，
    且所量處之刑度亦稱允當，被告上訴意旨指摘原審量刑過重
    云云，為無理由，應予以駁回。
  (三)再被告前未曾因故意犯罪受有期徒刑以上刑之宣告，有臺灣
    高等法院被告前案紀錄表在卷可憑，本案被告因一時失慮致
    觸犯本案犯行，本院並斟酌考量被告年事已高，雖因貪圖小
    利而誤蹈法網，然於被警查獲後均承認犯罪且表示悔悟之意
    等情，認其經此次偵審之教訓，當知所警惕，而無再犯之虞
    ，因認為前開對被告宣告之刑，以暫不執行為適當，爰宣告
    緩刑2 年，以勵自新，且為使被告戒慎自我行為，預防再犯
    ，並修復被告對法秩序造成之破壞，爰並命被告應向國庫支
    付5 萬元。
據上論結，應依刑事訴訟法第455 條之1 第1 項、第3 項、第36
8 條，刑法第74條第1 項第1 款、第2 項第4 款，判決如主文。
本案經檢察官郭昭吟到庭執行職務
中    華    民    國    99    年    8     月    6     日
                  刑事第十八庭  審判長法  官  游士珺
                                      法  官  彭慶文
                                      法  官  陳思帆
以上正本證明與原本無異。
如不服本判決應於收受送達後10日內向本院提出上訴書狀，並應
敘述具體理由；其未敘述上訴理由者，應於上訴期間屆滿後20日
內向本院補提理由書（均須按他造當事人之人數附繕）「切勿逕
送上級法院」。
                                書記官  林素霜
中    華    民    國    99    年    8     月    9     日
附錄本案論罪科刑所適用之法條
刑法第266條第1項
在公共場所或公眾得出入之場所賭博財物者，處1,000元以下罰金
。但以供人暫時娛樂之物為賭者，不在此限。
刑法第268條
意圖營利，供給賭博場所或聚眾賭博者，處3 年以下有期徒刑，
得併科3 千 元以下罰金。
附表一
┌───┬──────────┬────┬───┐
│編  號│物                品│數  量  │備  註│
├───┼──────────┼────┼───┤
│  1   │麻將                │1副     │      │
├───┼──────────┼────┼───┤
│  2   │骰子                │4顆     │      │
├───┼──────────┼────┼───┤
│  3   │排尺                │4支     │      │
└───┴──────────┴────┴───┘
附表二
┌───┬──────────┬────┬───┐
│編  號│物                品│數  量  │備  註│
├───┼──────────┼────┼───┤
│  1   │六合彩簽單          │14張    │      │
├───┼──────────┼────┼───┤
│  2   │傳真機              │1台     │      │
└───┴──────────┴────┴───┘

司法院資訊處製作；財團法人民間司法改革基金會備份。
